---
title: "Relatório Gerencial - Washington D.C. Bike Sharing"
author: "Vinicius Deolindo de Sousa - Cientista de dados"
date: "Maio/2019"
output:
  MyTemplates::my_html_format:
    toc: true
    fig_caption: false
---

# Objetivo do estudo

Realizar uma analise exploratoria de dados e verificar padrões estatisticos para elaborar um modelo de demanda de aluguel de bicicletas na cidade de Washington D.C. para o proximo ano, para decidir o novo orçamento.

# Tabela de dados

O conjunto de dados é fornecido com dados de aluguel por hora, abrangendo dois anos. Estamos prevendo a contagem total de bicicletas alugadas para cada hora.

```{r,fig.width=8.5,fig.height=4,echo=FALSE,fig.show="hide"}
df = read.csv2("bikeshare.csv",fileEncoding = "latin1",sep = ",")
df$datetime = as.Date(df$datetime)
df$temp = as.numeric(df$temp)
df$atemp = as.numeric(df$atemp)
df$windspeed = as.numeric(df$windspeed)
formattable::formattable(head(df,5))

```

# Resumo das informações

- Nesta tabela verificamos os padrões estatísticos das variáveis.

```{r table,fig.width=8.5,fig.height=4,echo=FALSE,fig.show="hide"}
df = read.csv2("bikeshare.csv",fileEncoding = "latin1",sep = ",")
df$datetime = lubridate::as_datetime(df$datetime)
df$temp = as.numeric(df$temp)
df$atemp = as.numeric(df$atemp)
df$windspeed = as.numeric(df$windspeed)
df$season = as.factor(df$season)
df$holiday = as.factor(df$holiday)
df$workingday = as.factor(df$workingday)
df$weather = as.factor(df$weather)
knitr::kable(summary(df,digits = 2), caption = "Análise Explorátoria de dados")

```

# Gráfico de correlações

- Existe uma correlação forte das variáveis registrados e casuais com a variavel de demanda.

```{r corr,echo=FALSE}
df = read.csv2("bikeshare.csv",fileEncoding = "latin1",sep = ",")
df$datetime = lubridate::as_datetime(df$datetime)
df$temp = as.numeric(df$temp)
df$atemp = as.numeric(df$atemp)
df$windspeed = as.numeric(df$windspeed)
M <- cor(df[-1])
corrplot::corrplot(M, method = "circle")

```

# Gráfico ao longo do tempo

- No gráfico abaixo verificamos os comportamentos sazonais na demanda de bicicletas.

```{r grafico1, fig.width=8.5,fig.height=4,echo=FALSE,fig.show="hide"}
graf = ts(df[12],start = min(df$datetime) ,end = max(df$datetime),frequency = 1)
dygraphs::dygraph(graf, main = "Qtd. aluguéis - 2011 a 2012", ylab = "Qtd. aluguéis")

```

# Forecast Xgboost

- A modelagem realizada via o modelo xgboost.